【裁判字號】    97,易,1415
【裁判日期】    971111
【裁判案由】    詐欺
【裁判全文】
臺灣臺北地方法院刑事判決              97年度易字第1214號
    甲  ○  ○  臺灣臺北地方法院檢察署檢察官
    被      告  戊○○
    選任辯護人  李國盛律師
    被      告  丁○○
                        之12.
    選任辯護人  郭承昌律師
    被      告  丙○○
    選任辯護人  何崇民律師
    被      告  乙  ○
    選任辯護人  吳紹貴律師
                蘇志淵律師
上開被告等因詐欺案件，經檢察官提起公訴（九十七年度偵字第
四七一八號）及追加起訴（九十七年度偵字第八九八○號、第九
二三九號），本院判決如下：
    主  文
戊○○共同常業詐欺，處有期徒刑年陸月；又共同意圖為自己
不法之所有，以詐術使人將本人之物交付，拾貳罪，各處有期徒
刑月，應執行有期徒刑肆年陸月。
丁○○共同常業詐欺，處有期徒刑肆年，其餘被訴自九十五年七
月起至九十六年一月詐欺部分均無罪。
丙○○共同常業詐欺，處有期徒刑貳年，緩刑伍年，緩刑期間付
保護管束，並應於緩刑期間，向指定之公益團體、地方自治團體
或社區提供貳佰肆拾小時之義務勞務，其餘被訴自九十五年七月
起至九十六年一月詐欺部分均無罪。
乙○共同常業詐欺，處有期徒刑貳年，緩刑伍年，緩刑期間付保
護管束，並應於緩刑期間，向指定之公益團體、地方自治團體或
社區提供貳佰肆拾小時之義務勞務，其餘被訴自九十五年七月起
至九十六年一月詐欺部分均無罪。
    事  實
一、戊○○於民國九十四年十月間某日，經丁○○介紹而與欲出
    資在大陸地區設立詐欺集團之黃深鎮結識，黃深鎮即經由戊○○、丁○○另行招募曾君仁、葉子瑋、丙○○、乙○等人
    加入共組詐欺集團，戊○○、丁○○、丙○○、乙○即與黃
    深鎮、曾君仁、葉子瑋（黃深鎮、曾君仁、葉子瑋部分由檢
    察官另行偵辦中）、事後招募多名真實姓名年籍不詳之大陸
    地區成年女子及在臺灣地區從事車手工作之真實年籍不詳成
    年人共同基於意圖為自己不法所有及賴以維生之犯意聯絡及
    行為分擔，自九十四年十月間某日起至九十六年一月二十二
    日止（其中戊○○參與之時間為九十四年十月間某日起至九
    十六年一月二十二日止；丁○○參與之時間為九十四年十月
    間某日起至九十五年六月間；丙○○、乙○參與之時間為九
    十五年二月間至同年六月間），在大陸地區福建省福州市共
    組詐欺集團，該集團以黃深鎮為幕後首腦兼金主，負責召集
    人員、管控詐欺帳戶，並聯繫臺海兩地之車手集團，丁○○
    則擔任現場總指揮，負責傳授戊○○、丙○○、乙○、曾君
    仁、葉子瑋等人如何進行詐騙，戊○○再進一步招募真實姓
    名年籍不詳不詳之大陸地區成年女子擔任一線、二線之話務
    工作，假冒「香港東亞電子集團」、「華信國際聯合會計師
    事務所」之名義，先由擔任一線之大陸地區成年女子依流水
    號方式撥打電話至臺灣地區做問卷調查，以寄送折價券、產
    品目錄為由，留下民眾之姓名、電話、住址等資料，再由具
    有經驗而擔任二線之大陸地區成年女子，向民眾謊稱因參加
    問卷調查者，可參加東亞電子集團公司之晚會抽獎，而該民
    眾抽中現金獎港幣二十萬元，必須提供身份證字號、銀行帳
    戶以供匯入獎金，若該民眾願意提供資料，再進一步謊稱，
    因領取獎金必須辦理海外信託保險，請該民眾匯款新臺幣五
    萬二千八百元至指定帳戶，丙○○、乙○則負責管理上開擔
    任一線、二線之大陸地區成年女子及將相關詐騙資料登載在
    筆記本上供分析使用，待民眾匯款後，丁○○則佯為香港人
    ，向民眾說明將委請華信聯合會計師事務所辦理領獎事宜，
    並分析該民眾之警覺性、經濟能力，進一步指示戊○○、曾
    君仁、葉子瑋等人撥打電話向民眾確認有無收到獎金，若民
    眾表示未收到，則以需先加入東亞電子會員方能領取獎金為
    由，再要求民眾匯款新臺幣八萬元，翌日再以八萬元是港幣
    非新臺幣，請民眾補足差額，若民眾仍繼續匯款，戊○○等
    人再謊稱東亞電子將該筆獎金拿去賭賽馬，賺了很多錢，請
    民眾繳納稅金以領取贏得的獎金等等，使如附表所示之臺灣
    民眾賴怡如等人因而陷於錯誤，分別於附表所示時間將如附
    表所示之款項匯至指定帳戶，共計詐得如附表所示之款項。
    嗣於九十六年三月十二日，上開詐欺集團在福建省福州市鼓
    山新區東方水都三幢九○四室為大陸公安人員所查獲，並扣
    得記載詐騙客戶名單及手法之筆記本一本，始循線查悉上情
    。
二、案經內政部警政署刑事警察局移請臺灣臺北地方法院檢察署
    檢察官偵查起訴。
    理  由
壹、有罪部分：
一、訊據被告戊○○固坦稱其於九十四年十月間某日起至九十六
    年一月二十二日止參與本案詐欺集團，而本案詐欺集團曾對
    如附表所示之被害人行騙，並詐得如附表所示之款項，惟辯
    稱：本案詐欺集團之首腦應為劉仁貴，丁○○在集團內僅是
    打雜等語；訊據被告丁○○固坦稱其於九十四年十月間某日
    起至九十五年六月間參與本案詐欺集團，而本案詐欺集團曾
    對如附表所示之被害人行騙，並詐得如附表所示之款項，惟
    辯稱：本案詐欺集團之首腦為劉仁貴，並非黃深鎮。另伊因
    應答不流利且不太會行騙，所以在集團內僅做打雜之工作等
    語；訊據被告丙○○、乙○均坦稱其於九十五年二月間起至
    同年六月間參與參與本案詐欺集團，而本案詐欺集團曾對如
    附表所示之被害人行騙，並詐得如附表所示之款項等情。經
    查：
  (一)證據能力部分：
  (1)被告戊○○、丙○○、乙○部分：
    被告戊○○、丙○○、乙○對於甲○○所提之證據資料及以
    下本院作為判斷依據之各項供述證據資料，均同意或不爭執
    其證據能力，本院審酌該等言詞供述及書面作成時之情況認
    為適當，均無不宜作為證據之情事，依刑事訴訟法第一百五
    十九條之五規定，均得作為證據。
  (2)被告丁○○部分：
  被告戊○○、乙○於偵查中具結證言有證據能力之理由：
    按證人依法應具結而未具結者，其證言或鑑定意見，不得作
    為證據；被告以外之人於偵查中向檢察官所為之陳述，除顯
    有不可信之情狀者外，得為證據，刑事訴訟法第一百五十八
    條之三、第一百五十九條之一第二項分別定有明文。本案被
    告戊○○、乙○於偵查中接受檢察官訊問時所為之陳述，業
    已依法具結等情，有相關結文在卷可參，而被告丁○○復未
    就被告戊○○、乙○於偵查中結證證言有何顯不可信之情狀
    提出任何證據資料以供調查，是依據上開規定，應認被告戊○○、乙○於偵查中之結證證言具有證據能力。
  被告戊○○於警詢供述有證據能力之理由：
    按被告以外之人於審判外之言詞或書面陳述，除法律有規定
    者外，不得作為證據；被告以外之人於檢察事務官、司法警
    察官或司法警察調查中所為之陳述，與審判中不符時，其先
    前之陳述具有較可信之特別情況，且為證明犯罪事實存否所
    必要者，得為證據，刑事訴訟法第一百五十九條第一項、第
    一百五十九條之二分別定有明文。本案被告戊○○於警詢中
    明確指認被告丁○○在本案詐欺集團內負責召集人員、統籌
    指揮分配工作內容，擔任現場總指揮之工作，而黃深鎮為本
    案詐欺集團之首腦、金主等情；嗣被告戊○○於本院審理中
    均翻異前詞，改稱警詢中所述不實，並稱：伊因曾被他人扣
    住要求丁○○幫伊，但丁○○不願意幫助伊，所以伊才在警
    詢中為不利丁○○之陳述，且為推卸責任才說丁○○為現場
    總指揮。另本案詐欺集團之首腦、金主為劉仁貴，伊因懼怕
    劉仁貴之黑道背景及可能對伊不利，伊才在警詢中說本案詐
    欺集團之首腦、金主為黃深鎮等語，然比較被告戊○○於警
    詢、偵查及本院審理中陳述之內容，除就本案詐欺集團首腦
    、金主是否為黃深鎮及被告丁○○所擔任角色外，就其自身
    所參與本案詐欺集團之行為分擔並無重大出入之陳述，被告
    戊○○於警詢中之陳述並無法達其欲卸責之目的，況若如被
    告戊○○所述上開在警詢中為不一致陳述之原因，案外人劉
    仁貴之黑道背景及可能對被告戊○○不利之情況迄未改變，
    被告戊○○又豈有可能在本院審理中改變陳述指出本案詐欺
    集團之首腦、金主為劉仁貴？故本院綜據上情，認為被告戊○○先前於警詢所為之供述，與之後於本院審理中所為之證
    言相較，應以被告戊○○於警詢時之外部附隨條件及環境顯
    具有較為自然可信之外部特別狀況，並為證明被告丁○○參
    與本案犯罪事實存在所必要，依刑事訴訟法第一百五十九條
    之二之規定，被告戊○○於警詢中供述，有證據能力。
  (二)實體認定部分：
  (1)上開犯罪事實，除本案詐欺集團之金主、首腦是否為黃深鎮
    及被告丁○○參與本案詐欺集團之行為分擔範圍外，業經被
    告戊○○、丙○○、乙○於警詢、偵查及本院審理中坦白承
    認，核與證人方麗鳳、王寶玉在大陸地區接受公安訊問、如
    附表附表編號一至五五號、五八號所示被害人於警詢陳述大
    致相符，並有如附表編號一至一○、一二至一七、二二、二
    三、二六、二九、三一、三四、三九、四六、五五號所示被
    害人提出之匯款單據、如附表所示被害人提出之相關東亞電
    子公司資料及扣案筆記本資料在卷可資佐證，自堪信上開事
    實為真實。
  (2)訊據被告丁○○於本院審理中固否認在本案詐欺集團內擔任
    現場總指揮，負責教授其他共犯如何進行詐騙及分析被害人
    之情況以進行詐騙等工作，惟被告丁○○於警詢中陳稱：伊
    剛到大陸時，經濟狀況不佳，伊曾向綽號「三哥」的黃深鎮
    借錢約人民幣十一萬元，黃深鎮要伊幫忙找幫手，伊就介紹
    戊○○加入黃深鎮的詐欺集團，戊○○又找了曾君仁、葉子
    瑋加入，所以伊曾受黃深鎮之託常常去看戊○○、曾君仁、
    葉子瑋等人看有無什麼心事或需要，黃深鎮有教伊如何招募
    擔任話務的大陸地區女子，伊在與被害人聯繫時會擔任見證
    人或詐欺集團高層經裡之角色等語（臺灣臺北地方法院檢察
    署九十七年度偵字第八九八○號卷第七頁至第一一頁）；被
    告丁○○於偵查中結證稱：伊向黃深鎮借錢，黃深鎮要伊找
    臺灣人來工作，伊就找了戊○○等人，從九十四年底開始在
    福州作詐欺的工作，在參與詐欺集團期間，因為戊○○年紀
    比較輕，有問題會問伊。伊知道本案詐欺集團在伊離開前詐
    得一千多萬元，伊有分到新臺幣七十萬，戊○○分三十幾萬
    元，伊並不清楚其他人分到多少錢等語（見同上偵查卷第八
    三頁至第八六頁）；被告丁○○於檢察官起訴送審接受本院
    訊問時稱：伊在大陸地區負責戊○○、曾君仁、葉子瑋之起
    居生活、工作上管理小妹是否遇到問題，並將上開情狀回報
    黃深鎮等語（見本院卷一第六四頁背面）；被告戊○○於警
    詢中陳稱：本案詐欺集團是黃深鎮出資設立的，由丁○○負
    責召集人員及現場總指揮，丁○○負責傳授伊、曾君仁、葉
    子瑋等較無經驗之臺灣人如何打電話詐騙作第三線之話務，
    丁○○也有負責此部分，但比較少打，主要是統籌指導分配
    伊、曾君仁、葉子瑋之工作。詐欺集團內，大家都稱呼丁○○為「東哥」，丁○○對擔任一線、二線之大陸地區女子則
    自稱「白先生」。詐欺集團詐得款項後，百分之十到十五是
    付款給提款車手，再扣除黃深鎮預先支出之開銷後，剩餘款
    項由黃深鎮拿百分之五十，丁○○拿百分之五十，丁○○拿
    到的款項再拆百分之二十給伊，曾君仁、葉子瑋、丙○○、
    乙○每人大約拆百分之十等語（見臺灣臺北地方法院檢察署
    九十七年度偵字第四七一八號卷第三頁至第七頁）；被告戊○○於偵查中結證稱：詐欺集團之現場總指揮是丁○○，詐
    欺集團之運作模式有分為一線、二線、三線之話務，一線由
    大陸地區女子依流水號方式撥打電話到臺灣地區做問卷調查
    ，以寄送折價券、產品目錄為由，留下民眾之姓名、電話、
    住址等資料，再由具有經驗而擔任二線之大陸地區成年女子
    ，向民眾謊稱因參加問卷調查者，可參加東亞電子集團公司
    之晚會抽獎，而該民眾抽中現金獎港幣二十萬元，必須提供
    身份證字號、銀行帳戶以供匯入獎金，若該民眾願意提供資
    料，再進一步謊稱，因領取獎金必須辦理海外信託保險，請
    該民眾匯款新臺幣五萬二千八百元至指定帳戶，丙○○、乙○將相關詐騙資料登載在筆記本後會交給伊、曾君仁、葉子
    瑋及丁○○，由丁○○佯為香港人，向民眾說明將委請華信
    聯合會計師事務所辦理領獎事宜，並分析該民眾之警覺性、
    經濟能力，進一步指示伊、曾君仁、葉子瑋等人撥打電話向
    民眾確認有無收到獎金，若民眾表示未收到，則以需先加入
    東亞電子會員方能領取獎金為由，再要求民眾匯款新臺幣八
    萬元，翌日再以八萬元是港幣非新臺幣，請民眾補足差額，
    若民眾仍繼續匯款，戊○○等人再謊稱東亞電子將該筆獎金
    拿去賭賽馬，賺了很多錢，請民眾繳納稅金以領取贏得的獎
    金等語（見同上偵卷第一八六頁至第一九○頁、第二○三頁
    、第二○四頁）；被告乙○於偵查中結證稱：伊於九十五年
    二、三月間經由學弟丙○○介紹去大陸，認識綽號「東哥」
    之丁○○，丁○○曾要伊擔任面試擔任客服的員工、核對客
    戶資料、抄寫草稿等工作，若客戶有人要辦保險，伊需要向
    丁○○報告以取得帳號供客戶匯款等語（見臺灣臺北地方法
    院檢察署九十七年度偵字第八九八○號卷第七八頁第八○頁
    ）；被告丙○○於本院審理中結證稱：伊與丁○○在飯局中
    經由朋友介紹認識。伊本來是在大陸地區幫黃深鎮開車，在
    飯局中碰到丁○○，丁○○介紹伊到本案詐欺集團上班，戊○○、丁○○叫伊看管其他員工，丁○○負責找車手等部分
    。伊在本案詐欺集團上班期間，丁○○有叫伊去管理員工，
    丁○○叫伊作什麼，伊就作什麼，丁○○應該算伊的領導，
    伊未曾叫丁○○去作什麼打雜的事等語（見本院九十七年十
    月二十日審判筆錄），由上開被告丁○○、戊○○於警詢、
    偵查陳述、被告乙○於偵查中及被告丙○○於本院審理中結
    證關於詐欺集團成員均稱呼被告丁○○為「東哥」或「白先
    生」、其餘被告受被告丁○○招募、指揮及被告丁○○分得
    之款項高於其餘被告等部分，可知被告丁○○在本案詐欺集
    團之地位顯高於被告戊○○、丙○○、乙○、曾君仁及葉子
    瑋，而被告戊○○於警詢、偵查關於被告丁○○在本案詐欺
    集團從事工作內容之陳述，核與被告丙○○於本院審理中及
    被告乙○於偵查中結證情節亦大致相符，是本案被告丁○○
    於本案詐欺集團內確實係從事現場總指揮，負責教授其他共
    犯如何進行詐騙及分析被害人之情況以進行詐騙等工作之情
    ，堪以認定。至於被告戊○○事後於本院審理中改稱：丁○○在本案詐欺集團內之階級低於伊，並僅負責打雜云云，顯
    與事實不符且屬事後迴護被告丁○○之詞，難以作為被告丁○○有利認定之依據。
  (3)訊據被告戊○○於本院審理中結證及被告丁○○於本院審理
    中陳述固改稱本案詐欺集團首腦及金主為案外人劉仁貴云云
    ，然本案詐欺集團之首腦、金主為黃深鎮一節，業據被告戊○○、丁○○、丙○○、乙○於警詢、偵查、檢察官聲請羈
    押及起訴送審接受本院訊問時陳述明確可按，另參諸被告戊○○於本院審理中結證稱：本案詐欺集團之首腦、金主為劉
    仁貴，伊因懼怕劉仁貴之黑道背景及可能對伊不利，伊才在
    警詢中說本案詐欺集團之首腦、金主為黃深鎮等語（見本院
    九十七年十月二十日審判筆錄）、被告丁○○於本院審理中
    稱：伊曾向黃深鎮借錢，伊並有將此事告知戊○○，戊○○
    就要伊幫忙借錢，伊即向黃深鎮提及戊○○缺錢，黃深鎮即
    看在伊面子上將錢經過伊借給戊○○。伊並不知道本案詐欺
    集團實際出資人為何人，係戊○○事先要伊在出事後將金主
    的責任推給黃深鎮。戊○○曾拿新臺幣七十萬元（含要還黃
    深鎮的錢）給伊，伊沒有拿給黃深鎮，大家就有心結，戊○○要伊怎麼說，伊就怎麼說等語（見同上審判筆錄），若如
    被告戊○○、丁○○所述上情，案外人劉仁貴之黑道背景及
    可能對被告戊○○不利之情況迄未改變，被告戊○○豈有可
    能甘冒危險而在本院審理中就與自身責任無關之部分改變陳
    述指出本案詐欺集團之首腦、金主為劉仁貴？與黃深鎮較為
    熟識且曾受黃深鎮援手借款解困之被告丁○○又為何僅因受
    戊○○指示而故意在警詢、偵查及本院準備程序中屢屢故為
    不實陳述以陷害黃深鎮為本案詐欺集團之首腦、金主？此均
    與常情事理有違，是本案應以被告戊○○、丁○○、丙○○
    、乙○於警詢、偵查、檢察官聲請羈押及起訴送審接受本院
    訊問時陳述本案詐欺集團首腦、金主為黃深鎮之情節，較為
    可採。
  (4)綜上所述，本案事證業已明確，被告戊○○、丁○○、丙○○、乙○與黃深鎮、曾君仁、葉子瑋及多名真實姓名年籍不
    詳之大陸地區成年女子共犯如犯罪事實欄所示之常業詐欺及
    詐欺犯罪堪以認定。
二、查被告行為後，刑法業經立法院通過修正，於九十四年二月
    二日經總統公布修正，並自九十五年七月一日生效，就刑法
    第三百三十九條第一項罰金刑部分，因刑法第三十三條第五
    款之修正，上開規定法定刑之最低法定刑度提高為新臺幣一
    千元；常業詐欺部分，新法刪除第三百四十條關於常業詐欺
    犯之規定，將論以一常業詐欺之數行為修正為數行為應各論
    以詐欺罪而分論併罰，經綜合比較上開法律變更之情形，以
    九十五年七月一日修正生效前之規定對於被告較為有利，依
    據修正後刑法第二條第一項前段之規定，即應適用九十五年
    七月一日修正生效前之上開刑法規定，合先敘明。至於刑法
    第七十四條關於緩刑之規定，因本案被告行為時係在九十五
    年七月一日前，依據最高法院九十五年度第八次刑事庭會議
    決議，應適用九十五年七月一日修正生效之緩刑規定，併此
    敘明。
三、核被告戊○○、丁○○所犯如附表編號一(1)至(5)、二、三(1)
    、五、七、八、九(1)至(6)、一○(1)至(3)、一一至二○、二一
    、二二(1)至、二三、二四、二六(1)至(4)、二七至三七、四
    ○至四五、四六(1)、四七至六八號之行為，被告丙○○、乙○所為如附表編號一(1)至(5)、三(1)、五、七、八、一一至一
    八、二○、二一、二二(10)至、二四、二六(1)至(4)、二七至
    三七、四○至四五、四六(1)、四七至五七、六○至六八號之
    行為，均係犯修正前刑法第三百四十條之常業詐欺罪；被告
    戊○○所犯如附表編號一(6)至、三(2)至(9)、四、六、九(7)
    至(10)、一○(4)、二二至、二五、二六(5)至(8)、三八、三
    九、四六(2)號之行為，係犯刑法第三百三十九條第一項之詐
    欺罪，計十二罪。甲○○認本案被告戊○○、丁○○、乙○
    、丙○○就九十五年七月一日以前之本案犯行係犯刑法第三
    百三十九條第一項之詐欺取財罪而提起公訴，然按刑法上所
    謂常業犯，指反覆以同種類行為為目的之社會活動之職業性
    犯罪而言，至於犯罪所得之多寡，是否恃此犯罪為唯一之謀
    生職業，則非所問，縱令兼有其他職業，仍無礙於該常業犯
    罪之成立，此有最高法院八十五年臺上字第五一○號判例要
    旨可參。本案被告戊○○、丁○○、乙○、丙○○係為賺取
    生活所需而為本案上開犯行，顯有賴詐欺所得維生之意，且
    客觀上亦有反覆多次詐欺之事實，甲○○起訴法條尚有未洽
    ，容或有所誤會，因本院所認定之事實，核與甲○○起訴之
    犯罪事實，基本社會事實同一，且經本院當庭告知，起訴法
    條應予變更。按檢察官就犯罪事實一部起訴者，其效力及於
    全部，刑事訴訟法第二百六十七條定有明文，臺灣臺北地方
    法院檢察署九十七年度偵字第九七○四號併案審理之部分（
    即如附表編號三一至五四、五六至六八號所示之部分），其
    中如附表編號三一至三七、四○至四五、四六(1)、四七至六
    八號所示之部分（其餘三八、三九、四六(2)部分，業經蒞庭
    檢察官於本院審理中以言詞追加起訴），因與本案檢察官起
    訴之部分有一罪關係，且經本院當庭告知被告，依據前開規
    定，本院自應併與審理。被告戊○○、丁○○、乙○、丙○○與黃深鎮、曾君仁、葉子瑋及多名真實姓名年籍不詳之大
    陸地區成年女子、在臺灣地區從事車手工作之真實年籍不詳
    成年人就本案詐欺犯行，有犯意聯絡及行為分擔，為共同正
    犯。被告戊○○所犯如附表編號一(6)至、三(2)至(9)、四、
    六、九(7)至(10)、二二至、二五、二六(5)至(8)、三九號所
    示數次詐欺同一被害人之行為，時間緊接，行為無從分割，
    應均屬接續犯而應各包括論以一罪。被告戊○○所犯上開常
    業詐欺罪及詐欺罪（十二罪）間，犯意各別，行為不同，應
    分論併罰。爰審酌被告戊○○、丁○○、丙○○、乙○均坦
    承大部分犯行，並與如附表所示被害人多位達成和解，簽有
    和解書，犯後態度尚佳，惟審酌被告戊○○、丁○○、丙○○、乙○參與本案詐欺集團之角色重要性、時間長短及所獲
    利益，被告丁○○惡性較為重大，被告戊○○次之，被告丙○○、乙○最末，另觀諸被告戊○○、丁○○、丙○○、乙○所提出與被害人和解之和解書記載，被害人所取得之賠償
    僅為其所受之損害之小部分等情狀，分別量處如主文所示之
    刑，被告戊○○並定應執行刑如主文所示。另被告丙○○、
    乙○均未曾因故意犯罪受有期徒刑以上刑之宣告，有臺灣高
    等法院被告前案紀錄表一份在卷可稽，且被告丙○○、乙○
    於本院審理中亦努力與被害人達成和解，有和解書在卷可參
    ，本院信被告丙○○、乙○經此教訓當知所警惕而無再犯之
    虞，本院因認命被告丙○○、乙○向指定之公益團體、地方
    自治團體或社區提供共二百四十小時之義務勞務與被告丙○○、乙○之犯行相當，且為使行為偏差之被告丙○○、乙○
    得以記取教訓，建立正確之法律觀念，並由國家機關適時提
    供予必要之身心協助、輔導及督促，爰併依宣告緩刑五年，
    緩刑期內付保護管束，並命被告丙○○、乙○為如主文所示
    之義務勞務，以勵自新。
四、公訴意旨另以：被告丙○○、乙○就如附表編號二、九(1)至
    (6)、一○(1)至(3)、一九、二二(1)至(9)、二三、五八、五九號
    所示部分（即犯罪時間於九十四年十月間至九十五年一月間
    部分）亦與被告戊○○、丁○○共同涉犯詐欺取財罪嫌。經
    查：本案被告丙○○、乙○於九十五年一月前並未參與本案
    詐欺集團犯行之犯意聯絡及行為分擔一節，業據被告丙○○
    、乙○於警詢、偵查及本院審理中供述明確可按，核與被告
    戊○○於本院審理中結證及被告丁○○於本院審理中供述情
    節相符，況觀諸卷內所有證據資料，均無法證明被告丙○○
    、乙○於九十五一月前即有參與本案詐欺集團犯行之犯意聯
    絡或行為分擔，基於罪移唯輕原則，本案應認被告丙○○、
    乙○係於九十五年一月前並無參與本案詐欺集團犯行之犯意
    聯絡及行為分擔，是尚難認定被告丙○○、乙○就如附表編
    號二、九(1)至(6)、一○(1)至(3)、一九、二二(1)至(9)、二三、
    五八、五九號所示部分成立犯罪，然因甲○○認被告丙○○
    、乙○所涉上開部分詐欺罪嫌倘成立犯罪，與本院前揭論罪
    科刑部分有一罪關係，是爰就上開部分不另為無罪之諭知。
五、公訴意旨另以：被告戊○○、丁○○、丙○○、乙○就超過
    附表編號一一號所示認定部分（即黃長安於九十五年六月五
    日、同年月八日經詐騙另匯款三十二萬一千六百五十四元部
    分），亦共犯詐欺罪嫌。經查：證人黃長安於警詢中固陳稱
    ：除如附表編號一一號所示部分外，復於九十五年六月五日
    、同年月八日遭詐騙而另匯款三十二萬一千六百五十四元等
    語，惟觀諸扣案記載詐騙客戶名單及手法之筆記本資料（見
    臺灣臺北地方法院檢察署九十七年度偵字第四七一八號卷第
    一○一頁），亦僅有「六月七日海外五二八○○，ＯＫ」之
    記載，再比較證人黃長安及如附表編號一至一○、一二至五
    五號、五八號所示賴怡如等其餘被害人所述行騙之人所使用
    之詐騙手段，行騙證人黃長安之人係使用「連城信貸」之名
    義，行騙其餘被害人之人則多係使用「香港東亞電子公司」
    、「華信事務所」之名義，況證人黃長安亦未提出匯款資料
    供參，是本案僅能認定本案詐欺集團係於九十五年六月七日
    詐得證人黃長安匯款五萬二千八百元，至於證人黃長安所述
    其餘遭詐騙之部分，尚難認定與本案詐欺集團有關，然因甲○○認被告戊○○、丁○○、丙○○、乙○所涉上開部分罪
    嫌倘成立犯罪，與本院前揭論罪科刑部分有一罪關係，是爰
    就上開部分不另為無罪之諭知。
貳、無罪部分：
一、言詞追加起訴意旨略以：被告丁○○、丙○○、乙○就如附
    表編號一(6)至、三(2)至(9)、四、六、九(7)至(10)、一○(4)、
    二二至、二五、二六(5)至(8)、三八、三九、四六(2)號所
    示部分（即犯罪時間於九十五年七月間至九十六年一月間部
    分），係另共犯刑法第三百三十九條第一項之詐欺罪嫌。
二、按犯罪事實應依證據認定之，無證據不得認定犯罪事實，又
    不能證明被告犯罪者，應諭知無罪之判決，刑事訴訟法第一
    百五十四條第二項及第三百零一條第一項分別定有明文。次
    按認定犯罪事實所憑之證據，雖不以直接證據為限，間接證
    據亦包括在內；然而無論直接或間接證據，其為訴訟上之證
    明，須於通常一般之人均不致有所懷疑，而得確信其為真實
    之程度者，始得據為有罪之認定，倘其證明尚未達到此一程
    度，而有合理之懷疑存在時，事實審法院復已就其心證上理
    由予以闡述，敘明其如何無從為有罪之確信，因而為無罪之
    判決，尚不得任意指為違法，最高法院則著有七十六年臺上
    字第四九八六號判例要旨可參。
三、經查：本案被告丁○○、丙○○、乙○自九十五年七月間起
    即未再參與本案詐欺集團犯行之犯意聯絡及行為分擔一節，
    業據被告丁○○、丙○○、乙○分於警詢、偵查及本院審理
    中供述明確可按，核與被告戊○○於本院審理中結證情節相
    符，且本案被告丁○○、丙○○、乙○均係於九十七年四月
    間經警方持拘票拘提到案，而非於九十六年間在大陸地區為
    公安人員查獲一節，亦有內政部警政署刑事警察局於九十七
    年四月二十八日所發刑偵七二字第○○九七○○六二四三六
    號刑事案件移送書附卷可參，況觀諸卷內所有證據資料，均
    無法證明被告丁○○、丙○○、乙○於九十五年七月後尚有
    參與本案詐欺集團犯行之犯意聯絡或行為分擔，基於罪移唯
    輕原則，本案應認被告丁○○、丙○○、乙○自九十五年七
    月起即未再參與本案詐欺集團犯行之犯意聯絡及行為分擔，
    是尚難認定被告丁○○、丙○○、乙○就如附表編號一(6)至
    、三(2)至(9)、四、六、九(7)至(10)、一○(4)、二二至、
    二五、二六(5)至(8)、三八、三九、四六(2)號所示部分成立犯
    罪，是依據首揭規定及說明，本案既不能證明被告丁○○、
    丙○○、乙○就上開部分犯罪，即應為無罪判決之諭知，以
    免冤抑。
據上論斷，應依刑事訴訟法第二百九十九條第一項前段、第三百
條、第三百零一條第一項，修正後刑法第二條第一項前段，修正
前第三百四十條、修正後第二十八條、第三百三十九條第一項、
第五十一條第五款、第七十四條第一項第一款、第二項第五款、
第九十三條第一項第二款，刑法施行法第一條之一，判決如主文
。
本案經檢察官陳清茂到庭執行職務
中    華    民    國    97    年    11    月    11    日
                        臺灣臺北地方法院刑事第八庭
                            審判長法  官   陳興邦
                                  法  官   蘇嘉豐
                                  法  官   唐于智
上正本證明與原本無異。
如不服本判決，應於判決送達後10日內，向本院提出上訴狀。
                                  書記官   陳家欣
中    華    民    國    97    年    11    月    11    日
附錄本案論罪法條
刑法第339條第1項
意圖為自己或第三人不法之所有，以詐術使人將本人或第三人之
物交付者，處5 年以下有期徒刑、拘役或科或併科1 千元以下罰
金。
修正前刑法第340條
以犯前條之罪為常業者，處1 年以上、7 年以下有期徒刑，得併
科5000元以下罰金。
附表（此附表被害人之編號係依據併案意旨書所附編號）
┌─┬────┬───────────────┬───────────┐
│編│被害人  │遭詐騙時間、匯款金額（單位：新│備註                  │
│號│        │臺幣）                        │                      │
├─┼────┼───────────────┼───────────┤
│1 │賴怡如  │(1)95年3月24日匯款5萬2800元    │●(1)至(5)部分為被告劉逸│
│  │        │(2)95年4月7日匯款3萬元         │  森、丁○○、乙○、陳│
│  │        │(3)95年4月14日匯款5萬1000元    │  信良與其他未據起訴之│
│  │        │(4)95年5月5日匯款5萬元         │  人共犯常業詐欺罪。  │
│  │        │(5)95年6月15日匯款7萬8400元    │●(6)至部分為被告劉逸│
│  │        │(6)95年7月28日匯款5萬1000元    │  森與其他未據起訴之人│
│  │        │(7)95年8月11日匯款5萬2800元    │  共犯詐欺罪。        │
│  │        │(8)95年8月11日匯款3萬6960元    │                      │
│  │        │(9)95年8月14日匯款8萬元        │                      │
│  │        │(10)95年8月17日匯款3萬2000元    │                      │
│  │        │95年12月6日匯款2萬元        │                      │
├─┼────┼───────────────┼───────────┤
│2 │盧文雪  │95年1月4日匯款10萬元          │●此部分為被告戊○○、│
│  │        │                              │  丁○○與其他未據起訴│
│  │        │                              │  之人共犯常業詐欺罪。│
├─┼────┼───────────────┼───────────┤
│3 │孫遜    │(1)95年6月8日匯款3萬元         │●(1)部分為被告戊○○、│
│  │        │(2)95年9月8日匯款2萬2000元     │  丁○○、乙○、丙○○│
│  │        │(3)95年9月20日匯款3萬5200元    │  與其他未據起訴之人共│
│  │        │(4)95年9月25日匯款1萬3000元    │  犯常業詐欺罪。      │
│  │        │(5)95年9月27日匯款1萬5000元    │●(2)至(9)部分為被告劉逸│
│  │        │(6)95年11月20日匯款3萬2000元   │  森與其他未據起訴之人│
│  │        │(7)95年11月24日匯款2萬3000元   │  共犯詐欺罪。        │
│  │        │(8)95年12月1日匯款3萬元        │                      │
│  │        │(9)95年12月5日匯款4萬5000元    │                      │
├─┼────┼───────────────┼───────────┤
│4 │楊世文  │(1)95年9月11日匯款2萬2800元    │●此部分為被告戊○○與│
│  │        │(2)95年9月12日匯款2萬元        │  其他未據起訴之人共犯│
│  │        │                              │  詐欺罪。            │
├─┼────┼───────────────┼───────────┤
│5 │吳麗玲  │(1)95年6月15日匯款2萬元        │●此部分為被告戊○○、│
│  │        │(2)95年6月16日匯款3萬2800元    │  丁○○、乙○、丙○○│
│  │        │(3)95年6月19日匯款2萬元        │  與其他未據起訴之人共│
│  │        │(4)95年6月22日匯款2萬4000元    │  犯常業詐欺罪。      │
├─┼────┼───────────────┼───────────┤
│6 │黃榮輝  │(1)95年9月21日匯款8萬元        │●此部分為被告戊○○與│
│  │        │(2)95年12月29日匯款3萬3000元   │  其他未據起訴之人共犯│
│  │        │(3)96年1月5日匯款8萬元（分2筆）│  詐欺罪。            │
│  │        │(4)96年1月10日匯款3萬元        │                      │
├─┼────┼───────────────┼───────────┤
│7 │趙博元  │(1)95年6月1日匯款5萬2800元     │●此部分為被告戊○○、│
│  │        │(2)95年6月5日匯款4萬元         │  丁○○、乙○、丙○○│
│  │        │                              │  與其他未據起訴之人共│
│  │        │                              │  犯常業詐欺罪。      │
├─┼────┼───────────────┼───────────┤
│8 │許志文  │(1)95年4月11日匯款3萬2000元    │●此部分為被告戊○○、│
│  │        │(2)95年4 月11日至95年6 月間之某│  丁○○、乙○、丙○○│
│  │        │  不詳時間匯款7 萬8000元      │  與其他未據起訴之人共│
│  │        │                              │  犯常業詐欺罪。      │
├─┼────┼───────────────┼───────────┤
│9 │陳盈秀  │(1)94年11月23日匯款13萬4000元  │●(1)至(6)部分為被告劉逸│
│  │        │  （分2筆）                   │  森、丁○○與其他未據│
│  │        │(2)94年11月24日匯款28萬元      │  起訴之人共犯常業詐欺│
│  │        │(3)94年11月28日匯款128萬5000元 │  罪。                │
│  │        │  （分2筆）                   │●(7)至(10)部分為被告劉逸│
│  │        │(4)94年11月30日匯款42萬5000元  │  森與其他未據起訴之人│
│  │        │(5)94年12月5日匯款430萬5000元  │  共犯詐欺罪。        │
│  │        │  （分4筆）                   │                      │
│  │        │(6)94年12月30日匯款12萬元      │                      │
│  │        │(7)95年11月27日匯款10萬元      │                      │
│  │        │(8)95年12月14日匯款3萬3080元   │                      │
│  │        │(9)95年12月28日匯款6萬元       │                      │
│  │        │(10)96年1 月22日匯款2 萬5000元  │                      │
├─┼────┼───────────────┼───────────┤
│10│曾麗琴  │(1)94年12月19日匯款5萬4000元   │●(1)至(3)部分為被告劉逸│
│  │        │(2)94年12月29日匯款3萬元       │  森、丁○○與其他未據│
│  │        │(3)95年1月6日匯款3萬5000元     │  起訴之人共犯常業詐欺│
│  │        │(4)95年9月25日匯款3萬元        │  罪。                │
│  │        │                              │●(4)為被告戊○○與其他│
│  │        │                              │  未據起訴之人共犯詐欺│
│  │        │                              │  罪。                │
├─┼────┼───────────────┼───────────┤
│11│黃長安  │95年6月7日匯款5萬2800元       │●此部分為被告戊○○、│
│  │        │                              │  丁○○、乙○、丙○○│
│  │        │                              │  與其他未據起訴之人共│
│  │        │                              │  犯常業詐欺罪。      │
├─┼────┼───────────────┼───────────┤
│12│張秀蘭  │95年3月20日匯款5萬2800元      │●此部分為被告戊○○、│
│  │        │                              │  丁○○、乙○、丙○○│
│  │        │                              │  與其他未據起訴之人共│
│  │        │                              │  犯常業詐欺罪。      │
├─┼────┼───────────────┼───────────┤
│13│邱鍾春美│95年4月17日匯款5萬2800元      │●此部分為被告戊○○、│
│  │        │                              │  丁○○、乙○、丙○○│
│  │        │                              │  與其他未據起訴之人共│
│  │        │                              │  犯常業詐欺罪。      │
├─┼────┼───────────────┼───────────┤
│14│李雪連  │95年5月23日匯款8萬元          │●此部分為被告戊○○、│
│  │        │                              │  丁○○、乙○、丙○○│
│  │        │                              │  與其他未據起訴之人共│
│  │        │                              │  犯常業詐欺罪。      │
├─┼────┼───────────────┼───────────┤
│15│高瑞郎  │95年4月11日匯款5萬2800元      │●此部分為被告戊○○、│
│  │        │                              │  丁○○、乙○、丙○○│
│  │        │                              │  與其他未據起訴之人共│
│  │        │                              │  犯常業詐欺罪。      │
├─┼────┼───────────────┼───────────┤
│16│莫幸子  │(1)95年5月12日匯款5萬2800元    │●此部分為被告戊○○、│
│  │        │(2)95年5月15日匯款8萬元        │  丁○○、乙○、丙○○│
│  │        │(3)95年5月25日匯款27萬2000元   │  與其他未據起訴之人共│
│  │        │                              │  犯常業詐欺罪。      │
├─┼────┼───────────────┼───────────┤
│17│陳惠妙  │95年4月17日匯款5萬2800元      │●此部分為被告戊○○、│
│  │        │                              │  丁○○、乙○、丙○○│
│  │        │                              │  與其他未據起訴之人共│
│  │        │                              │  犯常業詐欺罪。      │
├─┼────┼───────────────┼───────────┤
│18│林娟  │95年4月7日匯款5萬2800元       │●此部分為被告戊○○、│
│  │        │                              │  丁○○、乙○、丙○○│
│  │        │                              │  與其他未據起訴之人共│
│  │        │                              │  犯常業詐欺罪。      │
├─┼────┼───────────────┼───────────┤
│19│陳美玉  │94年11月15日經要求匯款，但因發│●此部分為被告戊○○、│
│  │        │覺可能遭騙而未匯款            │  丁○○與其他未據起訴│
│  │        │                              │  之人共犯常業詐欺罪。│
├─┼────┼───────────────┼───────────┤
│20│林鳳珍  │(1)95年4月19日匯款5萬2800元    │●此部分為被告戊○○、│
│  │        │(2)95年4月28日匯款8萬元        │  丁○○、乙○、丙○○│
│  │        │(3)95年5月3日匯款6萬6000元     │  與其他未據起訴之人共│
│  │        │                              │  犯常業詐欺罪。      │
├─┼────┼───────────────┼───────────┤
│21│唐榮華  │95年3月23日匯款5萬2800元      │●此部分為被告戊○○、│
│  │        │                              │  丁○○、乙○、丙○○│
│  │        │                              │  與其他未據起訴之人共│
│  │        │                              │  犯常業詐欺罪。      │
├─┼────┼───────────────┼───────────┤
│22│謝財福  │(1)94年12月1日匯5萬4000元      │●(1)至(9)部分為被告劉逸│
│  │        │(2)94年12月2 日匯款18萬元      │  森、丁○○與其他未據│
│  │        │  （分2筆）                   │  起訴之人共犯常業詐欺│
│  │        │(3)94年12月22日匯款27萬9000元  │  罪。                │
│  │        │  （分2筆）                   │●(10)至部分為被告劉逸│
│  │        │(4)94年12月23日匯款1萬元       │  森、丁○○、乙○、陳│
│  │        │(5)94年12月27日匯款4萬5000元   │  信良與其他未據起訴之│
│  │        │(6)94年12月28日匯款2萬7000元   │  人共犯常業詐欺罪。  │
│  │        │(7)94年12月30日匯款5萬元       │●至部分為被告劉逸│
│  │        │(8)95年1月3日匯款2萬7000元     │  森與其他未據起訴之人│
│  │        │(9)95年1月13日匯款4萬元        │  共犯詐欺罪。        │
│  │        │(10)95年2月16日匯款4萬5000元    │                      │
│  │        │95年2月22日匯款10萬5750元   │                      │
│  │        │95年4月20日匯款2萬元        │                      │
│  │        │95年4月26日匯款2萬4575元    │                      │
│  │        │95年4月27日匯款4萬元        │                      │
│  │        │95年4月28日匯款2萬元        │                      │
│  │        │95年6月6日匯款2萬元         │                      │
│  │        │95年6月13日匯款4萬5000元    │                      │
│  │        │95年6月14日匯款6萬4575元    │                      │
│  │        │95年7月12日匯款8萬元        │                      │
│  │        │95年7月19日匯款3萬2288元    │                      │
│  │        │95年7月26日匯款3萬2288元    │                      │
│  │        │95年8月1日匯款3萬元         │                      │
│  │        │95年9月1日匯款2萬8300元     │                      │
│  │        │95年11月15日匯款3萬元       │                      │
│  │        │95年12月12日匯款3萬1000元   │                      │
│  │        │95年12月13日匯款3萬700元    │                      │
│  │        │95年12月28日匯款5萬1000元   │                      │
│  │        │96年1月4日匯款4萬7820元     │                      │
│  │        │96年1月19日匯款2萬5000元    │                      │
├─┼────┼───────────────┼───────────┤
│23│劉心怡  │(1)94年12月23日匯款5萬4000元   │●此部分為被告戊○○、│
│  │        │(2)95年1月12日匯款13萬元       │  丁○○與其他未據起訴│
│  │        │（分2筆）                     │  之人共犯常業詐欺罪。│
├─┼────┼───────────────┼───────────┤
│24│孫彥陽  │95年3月22日匯款5萬2000元      │●此部分為被告戊○○、│
│  │        │                              │  丁○○、乙○、丙○○│
│  │        │                              │  與其他未據起訴之人共│
│  │        │                              │  犯常業詐欺罪。      │
├─┼────┼───────────────┼───────────┤
│25│林炳焜  │(1)95年8月4日匯款3萬元         │●此部分為被告戊○○與│
│  │        │(2)95年8月9日匯款5萬1000元     │  其他未據起訴之人共犯│
│  │        │(3)95年8月18日匯款8萬1600元    │  詐欺罪。            │
├─┼────┼───────────────┼───────────┤
│26│辜陳美月│(1)95年4月21日匯款5萬2800元    │●(1)至(4)部分為被告劉逸│
│  │        │(2)95年4月24日匯款3萬元        │  森、丁○○、乙○、陳│
│  │        │(3)95年5月9日匯款5萬1000元     │  信良與其他未據起訴之│
│  │        │(4)95年5月12日匯款5萬1000元    │  人共犯常業詐欺罪。  │
│  │        │(5)95年7月28日匯款3萬元        │●(5)至(8)部分為被告劉逸│
│  │        │(6)95年8月9日匯款8萬8800元     │  森與其他未據起訴之人│
│  │        │  （分2筆）                   │  共犯詐欺罪。        │
│  │        │(7)95年8月15日匯款4萬2240元    │                      │
│  │        │(8)95年8月16日匯款3萬6000元    │                      │
├─┼────┼───────────────┼───────────┤
│27│胡文煌  │95年3月20日匯款5萬4000元      │●此部分為被告戊○○、│
│  │        │                              │  丁○○、乙○、丙○○│
│  │        │                              │  與其他未據起訴之人共│
│  │        │                              │  犯常業詐欺罪。      │
├─┼────┼───────────────┼───────────┤
│28│陳亮旭  │95年5 月5 日起至95年6 月間不詳│●此部分為被告戊○○、│
│  │        │時間，分3 次匯款共30萬元      │  丁○○、乙○、丙○○│
│  │        │                              │  與其他未據起訴之人共│
│  │        │                              │  犯常業詐欺罪。      │
├─┼────┼───────────────┼───────────┤
│29│陳玉琴  │95年6月13日匯款5萬2800元      │●此部分為被告戊○○、│
│  │        │                              │  丁○○、乙○、丙○○│
│  │        │                              │  與其他未據起訴之人共│
│  │        │                              │  犯常業詐欺罪。      │
├─┼────┼───────────────┼───────────┤
│30│程彩雲  │95年3月21日匯款5萬2800元      │●此部分為被告戊○○、│
│  │        │                              │  丁○○、乙○、丙○○│
│  │        │                              │  與其他未據起訴之人共│
│  │        │                              │  犯常業詐欺罪。      │
├─┼────┼───────────────┼───────────┤
│31│王金針  │95年5月29日匯款5萬2800元      │●此部分為被告戊○○、│
│  │        │                              │  丁○○、乙○、丙○○│
│  │        │                              │  與其他未據起訴之人共│
│  │        │                              │  犯常業詐欺罪。      │
├─┼────┼───────────────┼───────────┤
│32│卓建德  │95年4 月20日、同年月21日分2 次│●此部分為被告戊○○、│
│  │        │匯款共計匯款13萬2000元        │  丁○○、乙○、丙○○│
│  │        │                              │  與其他未據起訴之人共│
│  │        │                              │  犯常業詐欺罪。      │
├─┼────┼───────────────┼───────────┤
│33│蔡登洋  │95年5月26日匯款5萬2800元      │●此部分為被告戊○○、│
│  │        │                              │  丁○○、乙○、丙○○│
│  │        │                              │  與其他未據起訴之人共│
│  │        │                              │  犯常業詐欺罪。      │
├─┼────┼───────────────┼───────────┤
│34│陳毅智  │95年5月24日匯款5萬2800元      │●此部分為被告戊○○、│
│  │        │                              │  丁○○、乙○、丙○○│
│  │        │                              │  與其他未據起訴之人共│
│  │        │                              │  犯常業詐欺罪。      │
├─┼────┼───────────────┼───────────┤
│35│陳興邦  │95年3月間某日匯款5萬2800元    │●此部分為被告戊○○、│
│  │        │                              │  丁○○、乙○、丙○○│
│  │        │                              │  與其他未據起訴之人共│
│  │        │                              │  犯常業詐欺罪。      │
├─┼────┼───────────────┼───────────┤
│36│吳名崇  │95年4月間某日匯款5萬2800元    │●此部分為被告戊○○、│
│  │        │                              │  丁○○、乙○、丙○○│
│  │        │                              │  與其他未據起訴之人共│
│  │        │                              │  犯常業詐欺罪。      │
├─┼────┼───────────────┼───────────┤
│37│洪美娟  │95年5月間某日匯款5萬2800元    │●此部分為被告戊○○、│
│  │        │                              │  丁○○、乙○、丙○○│
│  │        │                              │  與其他未據起訴之人共│
│  │        │                              │  犯常業詐欺罪。      │
├─┼────┼───────────────┼───────────┤
│38│黃炳榮  │95年8月間某日匯款13萬元       │●此部分為被告戊○○與│
│  │        │                              │  其他未據起訴之人共犯│
│  │        │                              │  詐欺罪。            │
├─┼────┼───────────────┼───────────┤
│39│洪麗  │(1)95年9月15日匯款5萬2800元    │●此部分為被告戊○○與│
│  │        │  （分2筆）                   │  其他未據起訴之人共犯│
│  │        │(2)95年9月19日匯款3萬元        │  詐欺罪。            │
│  │        │(3)95年9月27日匯款20萬5000元   │                      │
│  │        │（分2筆）                     │                      │
├─┼────┼───────────────┼───────────┤
│40│陳憲進  │95年4月6日匯款5萬2800元       │●此部分為被告戊○○、│
│  │        │                              │  丁○○、乙○、丙○○│
│  │        │                              │  與其他未據起訴之人共│
│  │        │                              │  犯常業詐欺罪。      │
├─┼────┼───────────────┼───────────┤
│41│莊宥珍  │95年4 月間至同年6 月間某不詳時│●此部分為被告戊○○、│
│  │        │間分3 次匯款共9萬元           │  丁○○、乙○、丙○○│
│  │        │                              │  與其他未據起訴之人共│
│  │        │                              │  犯常業詐欺罪。      │
├─┼────┼───────────────┼───────────┤
│42│吳速慧  │(1)95年3月16日匯款5萬2800元    │●此部分為被告戊○○、│
│  │        │(2)95年4月3日匯款1萬元         │  丁○○、乙○、丙○○│
│  │        │                              │  與其他未據起訴之人共│
│  │        │                              │  犯常業詐欺罪。      │
├─┼────┼───────────────┼───────────┤
│43│江品星  │(1)95年3月21日匯款2萬元        │●此部分為被告戊○○、│
│  │        │(2)95年4月11日匯款8萬元        │  丁○○、乙○、丙○○│
│  │        │(3)95年4 月21日、同年月24日分2 │  與其他未據起訴之人共│
│  │        │  次共匯款10萬元              │  犯常業詐欺罪。      │
│  │        │(4)95年6 月7 日匯款1 萬元      │                      │
│  │        │(5)95年6月8日匯款2萬元         │                      │
│  │        │(6)95年6月9日匯款13萬元        │                      │
│  │        │(7)95年6月10日匯款2萬元        │                      │
├─┼────┼───────────────┼───────────┤
│44│蘇陳阿美│95年5 月17日至95年6 月間某不詳│●此部分為被告戊○○、│
│  │        │時間，分4 次匯款共計50萬元    │  丁○○、乙○、丙○○│
│  │        │                              │  與其他未據起訴之人共│
│  │        │                              │  犯常業詐欺罪。      │
├─┼────┼───────────────┼───────────┤
│45│張瓊文  │95年4 月間至同年5 月間某不詳時│●此部分為被告戊○○、│
│  │        │間分4 次匯款共16萬餘元        │  丁○○、乙○、丙○○│
│  │        │                              │  與其他未據起訴之人共│
│  │        │                              │  犯常業詐欺罪。      │
├─┼────┼───────────────┼───────────┤
│46│杜白鴛  │(1)95年5月17日匯款5萬2800元    │●(1)為被告戊○○、黃四│
│  │        │(2)95年11月23日匯款8萬元       │  維、乙○、丙○○與其│
│  │        │                              │  他未據起訴之人共犯常│
│  │        │                              │  業詐欺罪。          │
│  │        │                              │●(2)為被告戊○○與其他│
│  │        │                              │  未據起訴之人共犯詐欺│
│  │        │                              │  罪。                │
├─┼────┼───────────────┼───────────┤
│47│古昀仟  │(1)95年5月8日匯款5萬2800元     │●此部分為被告戊○○、│
│  │        │(2)95年5月10日匯款3萬元        │  丁○○、乙○、丙○○│
│  │        │                              │  與其他未據起訴之人共│
│  │        │                              │  犯常業詐欺罪。      │
├─┼────┼───────────────┼───────────┤
│48│毛炳焜  │95年6月12日匯款5萬4000元      │●此部分為被告戊○○、│
│  │        │                              │  丁○○、乙○、丙○○│
│  │        │                              │  與其他未據起訴之人共│
│  │        │                              │  犯常業詐欺罪。      │
├─┼────┼───────────────┼───────────┤
│49│黃東生  │95年6月12日匯款5萬2800元      │●此部分為被告戊○○、│
│  │        │（併案意旨書誤繕為7萬2800元） │  丁○○、乙○、丙○○│
│  │        │                              │  與其他未據起訴之人共│
│  │        │                              │  犯常業詐欺罪。      │
├─┼────┼───────────────┼───────────┤
│50│李春美  │(1)95年5月22日匯款5萬2800元    │●此部分為被告戊○○、│
│  │        │(2)95年5月24日匯款3萬元        │  丁○○、乙○、丙○○│
│  │        │                              │  與其他未據起訴之人共│
│  │        │                              │  犯常業詐欺罪。      │
├─┼────┼───────────────┼───────────┤
│51│吳秋菊  │95年3月9日匯款5萬2800元       │●此部分為被告戊○○、│
│  │        │                              │  丁○○、乙○、丙○○│
│  │        │                              │  與其他未據起訴之人共│
│  │        │                              │  犯常業詐欺罪。      │
├─┼────┼───────────────┼───────────┤
│52│洪善    │95年6 月間某不詳時間多次匯款共│●此部分為被告戊○○、│
│  │        │計85萬元                      │  丁○○、乙○、丙○○│
│  │        │                              │  與其他未據起訴之人共│
│  │        │                              │  犯常業詐欺罪。      │
├─┼────┼───────────────┼───────────┤
│53│汪蓁伶  │95年5月間某日匯款7萬元        │●此部分為被告戊○○、│
│  │        │（併案意旨書誤繕為7 萬2800元）│  丁○○、乙○、丙○○│
│  │        │                              │  與其他未據起訴之人共│
│  │        │                              │  犯常業詐欺罪。      │
├─┼────┼───────────────┼───────────┤
│54│劉雅玲  │95年2 月23日經要求匯款，但因發│●此部分為被告戊○○、│
│  │        │覺可能遭騙而未匯款            │  丁○○、乙○、丙○○│
│  │        │                              │  與其他未據起訴之人共│
│  │        │                              │  犯常業詐欺罪。      │
├─┼────┼───────────────┼───────────┤
│55│劉建龍  │95年3月1日匯款5萬2800元       │●此部分為被告戊○○、│
│  │        │                              │  丁○○、乙○、丙○○│
│  │        │                              │  與其他未據起訴之人共│
│  │        │                              │  犯常業詐欺罪。      │
├─┼────┼───────────────┼───────────┤
│56│吳福田  │95年2月23日匯款8萬元          │●此部分為被告戊○○、│
│  │        │                              │  丁○○、乙○、丙○○│
│  │        │                              │  與其他未據起訴之人共│
│  │        │                              │  犯常業詐欺罪。      │
├─┼────┼───────────────┼───────────┤
│57│陳建宏  │(1)95年6月1日匯款5萬2800元     │●此部分為被告戊○○、│
│  │（併案意│(2)95年6月2日匯款8萬元         │  丁○○、乙○、丙○○│
│  │旨書誤繕│                              │  與其他未據起訴之人共│
│  │為陳建林│                              │  犯常業詐欺罪。      │
│  │）      │                              │                      │
├─┼────┼───────────────┼───────────┤
│58│古秋鳳  │(1)94年12月14日匯款5萬4000元   │●此部分為被告戊○○、│
│  │        │(2)94年12月22日匯款8萬元       │  丁○○與其他未據起訴│
│  │        │                              │  之人共犯常業詐欺罪。│
├─┼────┼───────────────┼───────────┤
│59│陳菊香  │94年11月15日經要求匯款，但因故│●此部分為被告戊○○、│
│  │        │而未匯款                      │  丁○○與其他未據起訴│
│  │        │                              │  之人共犯常業詐欺罪。│
├─┼────┼───────────────┼───────────┤
│60│藍富美  │95年4 月間至同年6 月間某不詳時│●此部分為被告戊○○、│
│  │        │間多次匯款共計36萬5600元      │  丁○○、乙○、丙○○│
│  │        │（併案意旨書誤載匯款時間含95年│  與其他未據起訴之人共│
│  │        │11月17日）                    │  犯常業詐欺罪。      │
├─┼────┼───────────────┼───────────┤
│61│陳美燕  │95年3 月間經要求匯款，但因故而│●此部分為被告戊○○、│
│  │        │未匯款                        │  丁○○、乙○、丙○○│
│  │        │                              │  與其他未據起訴之人共│
│  │        │                              │  犯常業詐欺罪。      │
├─┼────┼───────────────┼───────────┤
│62│曾明朝  │95年2 月間至同年6 月間不詳時間│●此部分為被告戊○○、│
│  │        │匯款共計7萬4000元             │  丁○○、乙○、丙○○│
│  │        │                              │  與其他未據起訴之人共│
│  │        │                              │  犯常業詐欺罪。      │
├─┼────┼───────────────┼───────────┤
│63│楊郭乃瑄│95年5月12日匯款5萬2800元      │●此部分為被告戊○○、│
│  │        │                              │  丁○○、乙○、丙○○│
│  │        │                              │  與其他未據起訴之人共│
│  │        │                              │  犯常業詐欺罪。      │
├─┼────┼───────────────┼───────────┤
│64│薛石豹  │95年6月9日匯款2萬元           │●此部分為被告戊○○、│
│  │        │                              │  丁○○、乙○、丙○○│
│  │        │                              │  與其他未據起訴之人共│
│  │        │                              │  犯常業詐欺罪。      │
├─┼────┼───────────────┼───────────┤
│65│蘇秀雲  │95年6月8日匯款5萬2800元       │●此部分為被告戊○○、│
│  │        │                              │  丁○○、乙○、丙○○│
│  │        │                              │  與其他未據起訴之人共│
│  │        │                              │  犯常業詐欺罪。      │
├─┼────┼───────────────┼───────────┤
│66│黃玉靜  │95年3月17日匯款5萬2800元      │●此部分為被告戊○○、│
│  │        │                              │  丁○○、乙○、丙○○│
│  │        │                              │  與其他未據起訴之人共│
│  │        │                              │  犯常業詐欺罪。      │
├─┼────┼───────────────┼───────────┤
│67│林甚    │95年5月8日匯款5萬2800元       │●此部分為被告戊○○、│
│  │        │                              │  丁○○、乙○、丙○○│
│  │        │                              │  與其他未據起訴之人共│
│  │        │                              │  犯常業詐欺罪。      │
├─┼────┼───────────────┼───────────┤
│68│陳秋月  │95年3 月16日、95年4 月13日共匯│●此部分為被告戊○○、│
│  │        │款6 萬2800元                  │  丁○○、乙○、丙○○│
│  │        │                              │  與其他未據起訴之人共│
│  │        │                              │  犯常業詐欺罪。      │
└─┴────┴───────────────┴───────────┘


司法院資訊處製作；財團法人民間司法改革基金會備份。
